# 教育用地建设厂房入固定资产可以不？

提问人：马晓乐 时间：2014-12-15 12:43:05
某企业与某学校签订产学研合作协议，约定企业在该学校所提供的土地上建设厂房，厂房建成后，租期 30 年，免租金，在租期届满时，此土地上厂房归该学校所有，企业将该厂房入固定资产，这样合理吗？求指导

回答人：chenyiwei
对于此类情况，对该企业而言，该房屋建筑物是符合《企业会计准则第 4 号——固定资产》规定的固定资产定义和确认条件的。但是，在实务操作中，很多情况下是作为“经营租赁改良”计入长期待摊费用。 另外请注意：租赁期 30 年，超出法律允许的最长期限（ 20 年），超过部分的租赁权益是不受法律保护的，须注意其中的法律风险。